臺灣高雄地方法院刑事判決　　　　　　　99年度易字第2305號
公　訴　人　臺灣高雄地方法院檢察署檢察官
被　　　告　吳怡婷
上列被告因詐欺案件，經檢察官提起公訴（99年度偵字第15188
號），暨移送併辦（臺灣臺南地方法院檢察署99年度偵字第3616
號、第4003號、第5315號、第6397號、第8327號），本院判決如
下：
    主  文
吳怡婷幫助犯詐欺取財罪，處有期徒刑伍月，如易科罰金，以新
臺幣壹仟元折算壹日。
    事  實
一、吳怡婷明知金融機構之存摺、金融卡及密碼，係個人理財之
    重要工具，為個人財產、信用之重要表徵，可預見提供予他
    人使用，有供作財產犯罪用途之可能，而一般人取得他人帳
    戶存摺之目的，在於取得不法所得款項及掩飾犯行不易遭人
    追查，竟仍基於幫助他人遂行詐欺取財之不確定故意，於民
    國98年12月30日下午某時，在李均緯（由臺灣臺南地方法院
    另案審理中）位於臺中市○○路○段之公司內，將其向永豐
    商業銀行北臺南分行（下稱永豐銀行）申辦之帳號00000000
    000000004 號帳戶，及向合作金庫商業銀行府城分行（下稱
    合作金庫）申辦之0000000000000 號帳戶之存摺、提款卡、
    密碼等資料（下稱帳戶資料）提供予李均緯，再由李均緯將
    上開帳戶資料轉交給真實姓名、年籍均不詳綽號「芋頭」之
    成年人所組成之詐欺集團使用，容任該詐欺集團使用上揭金
    融機構帳戶以遂行犯罪。嗣該詐騙集團成員乃共同基於意圖
    為自己不法所有之犯意聯絡，分別於附表所示之時間，以附
    表所示之詐欺方式，致附表所示之人陷於錯誤，而為附表所
    示之匯款行為。嗣因附表所示之人均察覺受騙，旋報警循線
    查獲上情。
二、案經高雄市政府警察局鼓山分局移送臺灣高雄地方法院檢察
    署檢察官偵查起訴及臺北市政府警察局大安分局移送臺南地
    方法院檢察署檢察官移送併辦。
    理  由
一、證據能力：按被告以外之人於審判外之陳述，雖不符刑事訴
    訟法第159 條之1 至第159 條之4 之規定，而經當事人於審
    判程序同意作為證據，法院審酌該言詞陳述或書面陳述作成
    時之情況，認為適當者，亦得為證據，刑事訴訟法第159 條
    之5 第1 項定有明文。本件檢察官、被告於本院審判程序時
    ，就本判決所引用被告以外之人於審判外之言詞或書面陳述
    ，均不爭執其證據能力，本院審酌該具有傳聞證據性質之證
    據，其取得過程並無瑕疵，與待證事實具有關聯性，證明力
    非明顯過低，以之作為證據係屬適當，認俱得為證據。
二、訊據被告吳怡婷矢口否認有何提供帳戶幫助詐欺取財之犯行
    ，辯稱：其係李均緯之員工，李均緯表示要其提供銀行帳戶
    以便匯入薪資，並再提供另一銀行帳戶供伊友人「芋頭」匯
    款予伊使用，其便提供上開合作金庫之帳戶給李均緯供薪資
    轉帳，另提供前揭永豐銀行帳戶出借給「芋頭」，其不知上
    開帳戶會被作為詐欺使用云云。經查：
（一）本件如附表所示之被害人於附表所示之時地，遭詐騙集團
      成員以附表所示之方式詐騙，致其等陷於錯誤，匯款如附
      表所示之金額至被告上開帳戶之事實，業據證人即如附表
      所示之被害人於警詢或偵訊中指訴綦詳（見附表所示之證
      據出處）。復有受理刑事案件報案三聯單、受理詐騙帳戶
      通報警示簡便格式表、內政部警政署反詐騙諮詢專線紀錄
      表、交易明細表、存摺交易往來明細查詢、開戶資料附卷
      可參（見附表所示之證據出處），堪認被告上開銀行帳戶
      確曾遭詐欺集團所使用，向被害人等詐取上開款項甚明。
（二）被告於98年12月30日下午某時，在李均緯位於臺中市○○
      路○段之公司內，將其前開永豐銀行及合作金庫之帳戶資
      料提供予李均緯乙情，業據被告供陳在卷（警卷一第1頁
      至第3 頁；警卷三第3 頁；偵卷一第23頁至第24頁），核
      予證人李谷珈於偵訊時之證述相符（偵卷七第9 頁至第10
      頁），又李均緯於警詢時亦供稱：其曾向被告借上揭合作
      金庫、永豐銀行之帳戶資料，再交給「芋頭」使用等語綦
      詳（偵卷六第25頁至第30頁），可知被告確實將上開帳戶
      資料提供給李均緯再由李均緯交給「芋頭」。證人李均緯
      雖於本院審理時改稱：被告未曾交付前揭帳戶資料予其，
      僅曾向其員工李谷珈借過帳戶資料，其之前因誤認被告為
      李谷珈才會供稱有向被告借過帳戶資料云云，然觀之證人
      李均緯於警詢時之供述，明確表示其認識被告，被告係其
      員工之朋友（偵卷六第26頁），足認證人李均緯能明確區
      別被告與李谷珈係不同之人，故證人李谷珈於本院之證述
      不足採信。故此部分事實堪信為真實。
（三）被告雖辯稱其係為辦理薪資轉帳始交付合作金庫之帳戶資
      料給李均緯，然辦理薪資轉帳僅需知悉受款人之銀行帳戶
      號碼、姓名即可辦理，被告何需將可供領款之存摺、提款
      卡及密碼交給李均緯，故被告所辯是否真實，已非無疑，
      又被告於本院審理時供稱：其薪資係每週領取現金等語，
      既被告之薪資係每週領取現金，則何需提供帳戶與李均緯
      匯入薪資，是被告所辯，顯不足採，故被告應係將前開永
      豐銀行、合作金庫之帳戶資料交給李均緯以出借予「芋頭
      」。又被告於偵訊時供稱：98年12月31日其覺得奇怪，99
      年1 月3 日至警局報案，這段期間其一直聯絡李均緯，但
      一直都聯絡不上等語（偵卷四第6 頁），被告既於交付帳
      戶資料後翌日即發覺有異，且聯絡不上李均緯，衡情應發
      覺受騙立即報警，然被告卻遲至99年1 月3 日始報警，致
      被害人於前開期間內遭騙，是被告前開行為顯與常情不符
      。故被告所辯顯係卸責之詞，顯不足採。
（四）另自詐騙集團之角度審酌，衡諸該實際實施詐騙行為之人
      ，既知以他人之帳戶掩飾犯罪所得，顯非智慧愚昧之人。
      渠等當知社會上一般正常之人，如其帳戶存摺、密碼、提
      款卡遭竊或遺失，為防止拾得或竊得其存摺、提款卡之人
      盜領其存款或做為不法使用而徒增訟累，必於發現後立即
      報警或向金融機構辦理掛失止付。且當原帳戶所有人掛失
      止付後，渠等即無法以拾得或竊得之存摺、提款卡提領該
      帳戶內之存款，在此情形下，如仍以此帳戶作為其犯罪工
      具，則在渠等向他人詐騙，並使被害人將款項匯入該帳戶
      後，極有可能因帳戶所有人掛失止付而無法提領，渠等大
      費周章從事於犯罪之行為即失其意，無法得償犯罪目的，
      此顯非該等財產犯罪份子所可能犯之錯誤。換言之，從事
      此等財產犯罪之不法份子，若非確知該帳戶所有人不會去
      報警或掛失止付，以確定其等能自由使用該帳戶提款、轉
      帳，則其等應不至於以該帳戶從事於財產犯罪。再衡以被
      害人匯入款項至被告上述帳戶後，該筆匯款隨即於當日即
      遭領取，此有前述帳戶之交易資料附卷可憑，更足見該詐
      騙之不法集團，於向被害人詐騙時，確有把握該帳戶不會
      被帳戶所有人掛失止付。
（五）又按金融帳戶係個人理財之工具，一般人向金融機構開設
      帳戶，並無任何法令之限制，只須提出身分證、印章即可
      辦理開戶，此為眾所週知之事實，則依一般人之社會生活
      經驗，苟見他人不自行申請開立帳戶而蒐集不特定人之帳
      戶使用，衡情應可知悉被蒐集之帳戶係被利用為與財產有
      關之犯罪工具。且近來利用人頭帳戶詐欺取財之犯罪類型
      層出不窮，該等犯罪多數均係利用人頭帳戶作為出入帳戶
      ，並經媒體廣為披載，被告係成年且智力成熟之人，對此
      應知之甚詳，竟仍提供自己帳戶供他人使用，足認被告確
      有幫助他人詐欺取財之不確定故意甚明。
（六）綜上所述，被告所辯顯係卸責之詞，不足採信，本件事證
      明確，被告犯行堪以認定，應依法論科。
三、按刑法上之幫助犯，係對於犯罪與正犯有共同之認識，而以
    幫助之意思，對於正犯資以助力，而未參與實施犯罪之行為
    者而言。如未參與實施犯罪構成要件之行為，且係出於幫助
    之意思提供助力，即屬幫助犯，而非共同正犯。本件被告將
    申設帳戶之資料交付詐欺集團之不詳年籍、姓名之詐欺成員
    使用，雖使該成員得基於詐欺取財之犯意，向被害人施以詐
    術，致使被害人陷於錯誤，匯款至被告提供之上開帳戶，遂
    行其詐欺取財之犯行，惟被告單純提供帳戶供人使用之行為
    ，並不等同於向被害人施以欺罔之詐術行為，且亦無證據證
    明被告有參與詐欺取財犯行之構成要件行為，是揆諸前揭說
    明，核被告所為，係犯刑法第30條第1 項前段、第339 條第
    1 項之幫助詐欺取財罪。被告基於幫助之犯意而為詐欺構成
    要件以外之行為，為幫助犯，酌依刑法第30條第2 項規定減
    輕其刑。按數行為於同時同地或在密切接近之時地實施，侵
    害同一法益，各行為間之獨立性均極為薄弱，依社會一般觀
    念，在時空差距上，難以強行分開；在刑法評價上，以視為
    數個舉動之接續施行，合為包括之一行為予以評價，較為合
    理；從而被害人曾瓊娥、賴寵崧各遭詐欺而2 次匯款至被告
    上開合作金庫、永豐銀行帳戶，客觀上雖有數行為，然係詐
    欺集團成員，於密接時、地，基於同一機會、方法，本於單
    一決意，對於同一被害人，侵害同一法益陸續完成，應視為
    數個舉動之接續施行，為接續犯，應僅以一罪論。又被告以
    一個提供上開合作金庫、永豐銀行帳戶之幫助詐欺行為，同
    時幫助詐欺集團詐得如附表所示之被害人之財物，係一行為
    而觸犯11個幫助詐欺取財罪名，為想像競合犯，應依刑法第
    55條之規定，從一情節較重之幫助詐取賴寵崧金額90,000元
    之部分處斷。至移送併辦部分，雖未據檢察官起訴，本院認
    此部分與本件論罪科刑部分有想像競合犯之裁判上一罪關係
    ，亦為起訴效力所及，本院應併予審理，附此敘明。爰審酌
    被告將帳戶資料提供他人詐欺取財使用，紊亂社會正常交易
    秩序，並使檢警難以追查緝捕，被害人難以追償，助長詐欺
    歪風，被告所造成之危害自非輕微，且犯後否認犯行，態度
    不佳及被害人損失金額非低等一切情狀，量處如主文所示之
    刑，並參酌前開犯罪情節，諭知如主文所示之易科罰金折算
    標準。
據上論斷，應依刑事訴訟法第299 條第1 項前段，刑法第339 條
第1 項、第30條第1 項前段、第2 項、第41條第1 項前段、第55
條，刑法施行法第1 條之1 ，判決如主文。
本案經檢察官吳昇峰到庭執行職務。
中    華    民    國   100    年    1     月    28    日
                  刑事第九庭    審判長法  官  鄭詠仁
                                      法  官  王麗芳
                                      法  官  王碧瑩
以上正本係照原本作成。
如不服本判決應於收受判決後10日內向本院提出上訴書狀，並應
敘述具體理由。其未敘述上訴理由者，應於上訴期間屆滿後20日
內向本院補提理由書(均須按他造當事人之人數附繕本)「切勿逕
送上級法院」。
中    華    民    國   100    年    1     月    28    日
                                      書記官  吳智媚
附表
┌──┬───┬────────────────┬─────┬──────────┐
│編號│被害人│詐欺方式                        │詐欺金額  │證據出處            │
│    │      │                                │（新臺幣）│                    │
├──┼───┼────────────────┼─────┼──────────┤
│ 1  │曾瓊娥│該詐欺集團之某成員於98年12月29日│30,000元  │曾瓊娥於警詢及偵訊之│
│    │      │在雅虎奇摩拍賣網站刊登拍賣鑽石手│10,000元  │陳述（見偵卷六第4 至│
│    │      │錶之廣告，嗣曾瓊娥上網瀏覽該廣告├─────┤9 頁、第114 至115 頁│
│    │      │後，陷於錯誤而下標購買，並於99年│共40,000元│）                  │
│    │      │1月1日接續以國泰世華銀行MyATM 網│          │                    │
│    │      │路匯款新臺幣30,000元及10,000元至│          │國泰世華銀行MyATM明 │
│    │      │吳怡婷之上開合作金庫銀行帳戶內。│          │細表：匯款人曾瓊娥（│
│    │      │                                │          │見偵卷六第48至50頁）│
│    │      │                                │          │                    │
│    │      │                                │          │拍賣網頁資料（見偵卷│
│    │      │                                │          │六第96至97頁）      │
│    │      │                                │          │                    │
│    │      │                                │          │吳怡婷前開合作金庫之│
│    │      │                                │          │開戶資料及交易明細（│
│    │      │                                │          │見偵卷六第89至91頁、│
│    │      │                                │          │第117至119頁）      │
│    │      │                                │          │                    │
│    │      │                                │          │臺北縣政府警察局三峽│
│    │      │                                │          │分局三峽派出所受理刑│
│    │      │                                │          │事案件報案三聯單、受│
│    │      │                                │          │理各類案件紀錄表、受│
│    │      │                                │          │理詐騙帳戶通報警示簡│
│    │      │                                │          │便表、內政部警政署反│
│    │      │                                │          │詐騙諮詢專線紀錄表（│
│    │      │                                │          │見偵卷六第51至54頁）│
├──┼───┼────────────────┼─────┼──────────┤
│ 2  │金建寧│該詐欺集團之某成員於99年1 月1 日│7,100元   │金建寧於警詢之陳述（│
│    │      │在露天拍賣網站刊登拍賣演唱會門票│          │見偵卷六第10至11頁）│
│    │      │之廣告，嗣金建寧上網瀏覽該廣告後│          │                    │
│    │      │，陷於錯誤而下標購買，並於翌（2 │          │彰化銀行自動櫃員機交│
│    │      │）日以彰化銀行自動櫃員機匯款7,10│          │易明細表（見偵卷六第│
│    │      │0 元至吳怡婷之上開永豐銀行帳戶內│          │68頁）              │
│    │      │。                              │          │                    │
│    │      │                                │          │永豐商業銀行北臺南分│
│    │      │                                │          │行99年02月25日永豐銀│
│    │      │                                │          │北臺南分行（099）字 │
│    │      │                                │          │第00019 號函附吳怡婷│
│    │      │                                │          │99年1 月2 日起迄今之│
│    │      │                                │          │交易明細等資料（見偵│
│    │      │                                │          │卷六第120 至125 頁）│
│    │      │                                │          │                    │
│    │      │                                │          │高雄市政府警察局苓雅│
│    │      │                                │          │分局凱旋路派出所受理│
│    │      │                                │          │刑事案件報案三聯單、│
│    │      │                                │          │受理詐騙帳戶通報警示│
│    │      │                                │          │簡便表、受理各類案件│
│    │      │                                │          │紀錄表、內政部警政署│
│    │      │                                │          │反詐騙諮詢專線紀錄表│
│    │      │                                │          │（見偵卷六第69至72頁│
│    │      │                                │          │）                  │
│    │      │                                │          │                    │
├──┼───┼────────────────┼─────┼──────────┤
│ 3  │邱曉陵│該詐欺集團之某成員於99年1 月1 日│18,000元  │邱曉陵於警詢之陳述（│
│    │      │在雅虎奇摩拍賣網站刊登拍賣LV包包│          │見警卷三第1 至2 頁）│
│    │      │之廣告，致邱曉陵上網瀏覽該廣告後│          │                    │
│    │      │，陷於錯誤而下標購買，並於同日以│          │國泰世華銀行自動櫃員│
│    │      │國泰世華銀行ATM 匯款18,000元至吳│          │機交易明細表（見警卷│
│    │      │怡婷之上開合作金庫銀行帳戶內。  │          │三第5 頁)           │
│    │      │                                │          │                    │
│    │      │                                │          │吳怡婷前開合作金庫之│
│    │      │                                │          │開戶資料及交易明細（│
│    │      │                                │          │見偵卷六第89至91頁、│
│    │      │                                │          │第117 至119 頁）    │
│    │      │                                │          │                    │
│    │      │                                │          │臺北市政府警察局大安│
│    │      │                                │          │分局敦化南派出所受理│
│    │      │                                │          │詐騙帳戶通報警示簡便│
│    │      │                                │          │表、內政部警政署反詐│
│    │      │                                │          │騙諮詢專線紀錄表、受│
│    │      │                                │          │理各類案件紀錄表（見│
│    │      │                                │          │警卷三第9至11頁）   │
├──┼───┼────────────────┼─────┼──────────┤
│ 4  │羅雅菁│該詐欺集團之某成員於99年1 月2 日│9,000元   │羅雅菁於警詢、偵訊之│
│    │      │，在「Pchome」網站上刊登販賣「  │          │陳述（見警卷一第7 至│
│    │      │Asus 1201N貝殼機」筆記型電腦之廣│          │8 頁、偵卷一第17至18│
│    │      │告。嗣羅雅菁於同日下午5 時許，上│          │頁）                │
│    │      │網瀏覽該廣告，誤認對方有出售商品│          │                    │
│    │      │之真意，遂下標並撥打門號00000000│          │永豐商業銀行北臺南分│
│    │      │49號行動電話與對方聯絡，並於同日│          │行99年01月22日永豐銀│
│    │      │下午5 時50分許，在高雄市鼓山區臨│          │北臺南分行（099）字 │
│    │      │海一路23號「臺灣銀行」之自動櫃員│          │第00010號函及檢附吳 │
│    │      │機，匯款新臺幣9,000 元，至吳怡婷│          │怡婷前開永豐銀行之交│
│    │      │上開永豐銀行帳戶。              │          │易明細、開戶資料（見│
│    │      │                                │          │警卷一第9 至16頁）  │
│    │      │                                │          │                    │
│    │      │                                │          │拍賣網頁資料（見警卷│
│    │      │                                │          │一第24至27頁）      │
│    │      │                                │          │                    │
│    │      │                                │          │高雄市警局鼓山分局新│
│    │      │                                │          │濱派出所受理各類案件│
│    │      │                                │          │紀錄表、受理刑事案件│
│    │      │                                │          │報案三聯單、受理詐騙│
│    │      │                                │          │帳戶通報警示簡便格式│
│    │      │                                │          │表（見警卷一第28至30│
│    │      │                                │          │頁）                │
│    │      │                                │          │                    │
│    │      │                                │          │臺灣銀行自動櫃員機交│
│    │      │                                │          │易明細表（見警卷一第│
│    │      │                                │          │31頁）              │
├──┼───┼────────────────┼─────┼──────────┤
│ 5  │劉憶瑾│該詐欺集團之某成員於99年1 月2 日│4,000元   │劉憶瑾於警詢之陳述（│
│    │      │在露天拍賣網站刊登拍賣演唱會門票│          │見偵卷六第5 至7 頁）│
│    │      │之廣告，嗣劉憶瑾上網瀏覽該廣告後│          │                    │
│    │      │，陷於錯誤而下標購買，並於同日以│          │郵政自動櫃員機交易明│
│    │      │郵政自動櫃員機匯款4,000 元至吳怡│          │細表（見偵卷六第55頁│
│    │      │婷之上開永豐銀行帳戶內。        │          │）                  │
│    │      │                                │          │                    │
│    │      │                                │          │永豐商業銀行北臺南分│
│    │      │                                │          │行99年02月25日永豐銀│
│    │      │                                │          │北臺南分行（099）字 │
│    │      │                                │          │第00019 號函附吳怡婷│
│    │      │                                │          │99年1 月2 日起迄今之│
│    │      │                                │          │交易明細等資料（見偵│
│    │      │                                │          │卷六第120 至125 頁）│
│    │      │                                │          │                    │
│    │      │                                │          │高雄市政府警察局苓雅│
│    │      │                                │          │分局福德二路派出所受│
│    │      │                                │          │理刑事案件報案三聯單│
│    │      │                                │          │、受理各類案件紀錄表│
│    │      │                                │          │、受理詐騙帳戶通報警│
│    │      │                                │          │示簡便表、內政部警政│
│    │      │                                │          │署反詐騙諮詢專線紀錄│
│    │      │                                │          │表（見偵卷六第56至59│
│    │      │                                │          │頁）                │
│    │      │                                │          │                    │
├──┼───┼────────────────┼─────┼──────────┤
│ 6  │黃妍禎│該詐欺集團之某成員於99年1 月2 日│4,000元   │黃妍禎於警詢之陳述（│
│    │      │在露天拍賣網站刊登拍賣演唱會門票│          │見偵卷六第8 至9 頁）│
│    │      │之廣告，嗣黃妍禎上網瀏覽該廣告後│          │                    │
│    │      │，陷於錯誤而下標購買，並於同日以│          │臺新銀行自動櫃員機交│
│    │      │臺新銀行自動櫃員機轉帳4,000 元至│          │易明細表（見偵卷六第│
│    │      │吳怡婷之上揭永豐銀行帳戶內。    │          │60頁）              │
│    │      │                                │          │                    │
│    │      │                                │          │永豐商業銀行北臺南分│
│    │      │                                │          │行99年02月25日永豐銀│
│    │      │                                │          │北臺南分行（099）字 │
│    │      │                                │          │第00019 號函附吳怡婷│
│    │      │                                │          │99年1 月2 日起迄今之│
│    │      │                                │          │交易明細等資料（見偵│
│    │      │                                │          │卷六第120 至125 頁）│
│    │      │                                │          │                    │
│    │      │                                │          │桃園縣政府警察局桃園│
│    │      │                                │          │分局青溪派出所受理刑│
│    │      │                                │          │事案件報案三聯單、、│
│    │      │                                │          │受理各類案件紀錄表、│
│    │      │                                │          │受理詐騙帳戶通報警示│
│    │      │                                │          │簡便表、內政部警政署│
│    │      │                                │          │反詐騙諮詢專線紀錄表│
│    │      │                                │          │（見偵卷六第61至64頁│
│    │      │                                │          │）                  │
│    │      │                                │          │                    │
│    │      │                                │          │拍賣網頁資料（見偵卷│
│    │      │                                │          │六第65至67頁）      │
│    │      │                                │          │                    │
├──┼───┼────────────────┼─────┼──────────┤
│ 7  │陳柏宇│該詐欺集團之某成員於99年1 月2 日│13,000元  │陳柏宇於警詢之陳述（│
│    │      │在露天拍賣網站刊登拍賣手機之廣告│          │見偵卷六第14至16頁）│
│    │      │，嗣陳柏宇上網瀏覽該廣告後，陷於│          │                    │
│    │      │錯誤而與對方聯絡購買事宜，並於同│          │web atm交易明細表（ │
│    │      │日以網路ATM 轉帳13,000元至吳怡婷│          │見偵卷六第78頁）    │
│    │      │之上揭永豐銀行帳戶內。          │          │                    │
│    │      │                                │          │永豐商業銀行北臺南分│
│    │      │                                │          │行99年02月25日永豐銀│
│    │      │                                │          │北臺南分行（099）字 │
│    │      │                                │          │第00019號函：檢附吳 │
│    │      │                                │          │怡婷99年1月2日起迄今│
│    │      │                                │          │之交易明細等資料（見│
│    │      │                                │          │偵卷六第120至125頁）│
│    │      │                                │          │                    │
│    │      │                                │          │臺南市政府警察局第二│
│    │      │                                │          │分局民權派出所受理刑│
│    │      │                                │          │事案件報案三聯單、受│
│    │      │                                │          │理各類案件紀錄表、受│
│    │      │                                │          │理詐騙帳戶通報警示簡│
│    │      │                                │          │便表、內政部警政署反│
│    │      │                                │          │詐騙諮詢專線紀錄表（│
│    │      │                                │          │見偵卷六第80至84頁）│
│    │      │                                │          │                    │
│    │      │                                │          │拍賣網頁資料（見偵卷│
│    │      │                                │          │六第85至86頁）      │
├──┼───┼────────────────┼─────┼──────────┤
│ 8  │朱宥俐│該詐欺集團之某成員於99年1 月2 日│6,888元   │朱宥俐於偵訊之證述（│
│    │      │在露天拍賣網站刊登拍賣手機之廣告│          │見偵卷六第130 至131 │
│    │      │，嗣朱宥俐上網瀏覽該廣告後，陷於│          │頁）                │
│    │      │錯誤而與對方聯絡購買事宜，並於同│          │                    │
│    │      │日以中國信託自動櫃員機轉帳6,888 │          │中國信託自動櫃員機交│
│    │      │元至吳怡婷之上揭永豐銀行帳戶內。│          │易明細表（見偵卷六第│
│    │      │                                │          │87頁）              │
│    │      │                                │          │                    │
│    │      │                                │          │永豐商業銀行北臺南分│
│    │      │                                │          │行99年02月25日永豐銀│
│    │      │                                │          │北臺南分行（099）字 │
│    │      │                                │          │第00019 號函附吳怡婷│
│    │      │                                │          │99年1 月2 日起迄今之│
│    │      │                                │          │交易明細等資料（見偵│
│    │      │                                │          │卷六第120 至125 頁）│
│    │      │                                │          │                    │
│    │      │                                │          │臺北市政府警察局松山│
│    │      │                                │          │分局松山派出所受理刑│
│    │      │                                │          │事案件報案三聯單、受│
│    │      │                                │          │理各類案件紀錄表、受│
│    │      │                                │          │理詐騙帳戶通報警示簡│
│    │      │                                │          │便表、內政部警政署反│
│    │      │                                │          │詐騙諮詢專線紀錄表（│
│    │      │                                │          │見偵卷六第89至93頁）│
│    │      │                                │          │                    │
├──┼───┼────────────────┼─────┼──────────┤
│ 9  │馮玉琳│該詐欺集團之某成員於99年1 月2 日│14,050元  │馮玉琳於警詢之陳述（│
│    │黃筱涵│在露天拍賣網站刊登拍賣演唱會門票│          │見偵卷六第22至24頁）│
│    │      │之廣告，嗣馮玉琳之友人黃筱涵上網│          │                    │
│    │      │瀏覽該廣告後，陷於錯誤而下標購買│          │永豐商業銀行北臺南分│
│    │      │，並於同日請馮玉琳以ATM 轉帳14,0│          │行99年02月25日永豐銀│
│    │      │50元至吳怡婷之上揭永豐銀行帳戶內│          │北臺南分行（099）字 │
│    │      │。                              │          │第00019 號函附吳怡婷│
│    │      │                                │          │99年1 月2 日起迄今之│
│    │      │                                │          │交易明細等資料（見偵│
│    │      │                                │          │卷六第120 至125 頁）│
│    │      │                                │          │                    │
│    │      │                                │          │臺北縣政府警察局海山│
│    │      │                                │          │分局海山派出所受理刑│
│    │      │                                │          │事案件報案三聯單、受│
│    │      │                                │          │理各類案件紀錄表、受│
│    │      │                                │          │理詐騙帳戶通報警示簡│
│    │      │                                │          │便表、內政部警政署反│
│    │      │                                │          │詐騙諮詢專線紀錄表（│
│    │      │                                │          │見偵卷六第101至104頁│
│    │      │                                │          │）                  │
│    │      │                                │          │                    │
├──┼───┼────────────────┼─────┼──────────┤
│10  │曾臆璁│該詐欺集團之某成員於99年1 月2 日│6,100元   │曾臆璁於警詢之陳述（│
│    │      │在露天拍賣網站刊登拍賣PS3 主機之│          │見偵卷六第20至21 頁 │
│    │      │廣告，嗣曾臆璁上網瀏覽該廣告後，│          │）                  │
│    │      │陷於錯誤而下標購買，並於同日以網│          │                    │
│    │      │路ATM 匯款6,100 元至吳怡婷之上開│          │中華郵政web atm轉帳 │
│    │      │永豐銀行帳戶內。                │          │明細表（見偵卷六第94│
│    │      │                                │          │頁）                │
│    │      │                                │          │                    │
│    │      │                                │          │永豐商業銀行北臺南分│
│    │      │                                │          │行99年02月25日永豐銀│
│    │      │                                │          │北臺南分行（099）字 │
│    │      │                                │          │第00019 號函附吳怡婷│
│    │      │                                │          │99年1 月2 日起迄今之│
│    │      │                                │          │交易明細等資料（見偵│
│    │      │                                │          │卷六第120 至125 頁）│
│    │      │                                │          │                    │
│    │      │                                │          │臺中縣政府警察局豐原│
│    │      │                                │          │分局翁子派出所受理刑│
│    │      │                                │          │事案件報案三聯單、受│
│    │      │                                │          │理各類案件紀錄表、受│
│    │      │                                │          │理詐騙帳戶通報警示簡│
│    │      │                                │          │便表、內政部警政署反│
│    │      │                                │          │詐騙諮詢專線紀錄表（│
│    │      │                                │          │見偵卷六第95至98頁）│
│    │      │                                │          │                    │
├──┼───┼────────────────┼─────┼──────────┤
│11  │賴寵崧│該詐欺集團之某成員於99年1 月2 日│5,000元   │賴寵崧於警詢之陳述（│
│    │      │利用PC HOME 交友網站佯裝交友及提│85,000元  │見偵卷五第7 至9 頁）│
│    │      │供援交，惟須先以ATM 確認身分，致├─────┤                    │
│    │      │賴寵崧陷於錯誤而於翌（3 ）日依指│合計90,000│永豐銀行自動櫃員機交│
│    │      │示操作ATM 後，遭轉帳5,000 元及  │元        │易明細表（見偵卷五第│
│    │      │85,000 元 至吳怡婷之上開永豐銀行│          │10頁）              │
│    │      │帳戶內。                        │          │                    │
│    │      │                                │          │永豐商業銀行北臺南分│
│    │      │                                │          │行99年02月25日永豐銀│
│    │      │                                │          │北臺南分行（099）字 │
│    │      │                                │          │第00019 號函附吳怡婷│
│    │      │                                │          │99年1 月2 日起迄今之│
│    │      │                                │          │交易明細等資料（見偵│
│    │      │                                │          │卷六第120 至125 頁）│
│    │      │                                │          │                    │
│    │      │                                │          │臺北市政府警察局南港│
│    │      │                                │          │分局玉成派出所受理各│
│    │      │                                │          │類案件紀錄表、受理刑│
│    │      │                                │          │事案件報案三聯單（見│
│    │      │                                │          │偵卷五第5 至6 頁）  │
│    │      │                                │          │                    │
└──┴───┴────────────────┴─────┴──────────┘